---
title: "Plantilla Proyecto"
author: "Alumno"
format: html
editor: visual
---

```{r configuraciones}
#| message: false
#| echo: false
# Esto ya debiera estar cargado en el proyecto en posit.cloud
# devtools::install_github("business-science/tidyquant")
# Loads tidyquant, lubridate, xts, quantmod, TTR, and PerformanceAnalytics
library(tidyverse)
library(tidyquant)  
```

## Descripción Activo y Contexto (Hito 1)

### Definición

Definir y describir activo a estudiar, acompañar con datos (tributa a indicador de Contexto) y con referencias científicas.

```{r ETL}
#| echo: false
# Alternativamente Use FANG data set
# data("FANG") 
end <- as_date("2022-12-31")
# Get AAPL and AMZN Stock Prices
# AAPL <- tq_get("AAPL", get = "stock.prices", from = "2015-09-01", to = end)
# AMZN <- tq_get("AMZN", get = "stock.prices", from = "2000-01-01", to = end)
CMPC <- tq_get("CMPC.SN", get = "stock.prices", from = "2000-01-01", to = end)
VAPORES <- tq_get("VAPORES.SN", get = "stock.prices", from = "2000-01-01", to = end)
CONCHATORO <- tq_get("CONCHATORO.SN", get = "stock.prices", from = "2000-01-01", to = end)
CL <- rbind(CMPC,VAPORES,CONCHATORO)
```

El activo CMPC tiene un valor promedio para el intervalo igual a `r round(mean(CMPC$close),digits=0)`

```{r CMPCline}
#| echo: false
CMPC %>%
    ggplot(aes(x = date, y = close)) +
    geom_line() +
    labs(title = "CMPC Line Chart", y = "Closing Price", x = "") + 
    theme_tq() +
  geom_hline(yintercept=mean(CMPC$close), linetype="dashed", color = "red")
```

```{r CMPCcandle}
#| warning: false
CMPC %>%
    ggplot(aes(x = date, y = close)) +
    geom_candlestick(aes(open = open, high = high, low = low, close = close)) +
    labs(title = "AAPL Candlestick Chart", y = "Closing Price", x = "") +
    theme_tq()
```

### Motivación

Establecer la relevancia o potencial interés específico del activo. Dar contexto

### Contexto

Ingesta datos del activo y provee un análisis de estadística descriptiva simple junto con el análisis de una variable económica de contexto. Ejemplo: Si el activo es una minera, la variable puede ser el precio del metal.

```{r context}
#| warning: false
#| echo: false
start <- end - weeks(6)

CL %>%
    filter(date >= start - days(2 * 15)) %>%
    ggplot(aes(x = date, y = close, group = symbol)) +
    geom_candlestick(aes(open = open, high = high, low = low, close = close)) +
    geom_ma(ma_fun = SMA, n = 15, color = "darkblue", size = 1) +
    labs(title = "CL Candlestick Chart", 
         subtitle = "Experimenting with Mulitple Stocks",
         y = "Closing Price", x = "") + 
    coord_x_date(xlim = c(start, end)) +
    facet_wrap(~ symbol, ncol = 2, scale = "free_y") +
    theme_tq()
```

### Literatura

¿Qué referencias encuentra relacionadas al activo o industria?

### Tareas Semana 4

-   Utilizar otros ejemplos de visualización: https://business-science.github.io/tidyquant/articles/TQ04-charting-with-tidyquant.html
-   ¿Para que sirven las siguientes líneas en los bloques de código?
```
#| warning: false
#| echo: false
```
-   Definir activos en base a cada una de las [industrias definidas](https://uandes.instructure.com/courses/28266/pages/proyecto-del-curso): Inmobiliaria, Banca, Energía
-   Buscar referencias científicas en la literatura para dar contexto al análisis


### Análisis de Largo Plazo

#### Caracterización deuda

Aplicación cap. 15

#### Caracterización de emisiones históricas

Aplicación cap. 20

#### Relación con activos derivados

Investigar relación con instrumentos derivados (difícil)
